【裁判字號】    97,交聲,1454
【裁判日期】    970910
【裁判案由】    聲明異議
【裁判全文】
臺灣高雄地方法院交通事件裁定        97年度交聲字第1454號
原處分機關  高雄市政府交通局
異  議  人  甲○○
即受處分人
上列受處分人因違反道路交通管理處罰條例案件，對於高雄市政
府交通事件裁決中心為之處分（原處分：高市府交裁字第裁32-B
F0000000號），聲明異議，本院裁定如下：
    主  文
異議駁回。
    理  由
一、原處分意旨略以：異議人即受處分人甲○○於民國97年3 月
    13日下午4 時37分將車號YF-7619 號自用小客車停放在高雄
    市○○區○○街與國道1 號高速公路涵洞下路旁之繪有禁止
    臨時停車紅線處，經高雄市政府警察局交通警察大隊舉發異
    議人「在禁止臨時停車處所停車」，並開立第BF0000000 號
    舉發違反道路交通管理事件通知單，而高雄市政府交通事件
    裁決中心依據道路交通管理處罰條例第56條第1 項第1 款規
    定，於97年6 月17日以高市交裁字第裁32-BF0000000號裁決
    書裁處異議人罰鍰新臺幣（下同）900 元。異議人接獲裁決
    書後，不服上開裁決處分，於法定期間內向本院聲明異議。
二、本件異議意旨略以：異議人係於97年3 月12日之前2 日將車
    號YF-7619 號自用小客車停放在褒忠街高速公路涵洞下，當
    時沒有劃紅線，禁止臨時停車紅線係於97年3 月12日所劃，
    且車上留有異議人電話，施工前並未通知異議人移開車子，
    準此，請求撤銷原處分等語。
三、按汽車駕駛人停車時，在禁止臨時停車處所停車者，處新臺
    幣600 元以上1,200 元以下罰鍰，道路交通管理處罰條例第
    56條 第1 項第1 款定有明文。
四、查本件異議人於97年3 月13日下午4 時37分將車號YF-7619
    號自用小客車停放在高雄市○○區○○街與國道1 號高速公
    路涵洞下路旁，經高雄市政府警察局交通警察大隊舉發，並
    由原處分機關就其「在禁止臨時停車處所停車」之交通違規
    行為裁處罰鍰900 元之事實，有原處分機關97年6 月17日高
    市交裁字第裁32-BF0000000號違反道路交通管理事件裁決書
    1 份附卷可稽，且為異議人所不爭執，應堪信為真實。是本
    件所應爭執者，厥為異議人將自用小客車停放在上開處所時
    ，上開處所是否已經合法繪設有禁止臨時停車紅線？經本院
    函詢高雄市政府交通局關於上開地點繪設禁止臨時停車紅線
    相關事宜，高雄市政府交通局函覆本院略以：「經查本市○
    ○街高速公路涵洞下路旁之禁止臨時停車紅線，係依據『道
    路交通安全規則』第111 條規定，為維行車安全及交通順暢
    ，本局於97年3 月12日繪設，施工時並未移置車輛，施工點
    之車輛均有照片建檔」等語，有該局97年7 月16日高市交停
    字第0970032745號函文1 紙暨所附照片9 張在卷可稽，則依
    上開函覆內容所示，高雄市○○區○○街與國道1 號高速公
    路涵洞下路旁之禁止臨時停車紅線，係由高雄市政府交通局
    於97年3 月12日所依法繪設，經本院檢視繪設紅線當時之現
    場存證照片，異議人所有之車號YF-7619 號自用小客車在繪
    設紅線當時並未停放在上開處所，顯見異議人辯稱：係於97
    年3 月12日之前2 日將車號YF-7619 號自用小客車停放在上
    開地點云云，要與事實不符。準此，應可認定異議人係於97
    年3 月12日紅線繪設後始將車號YF-7619 號自用小客車停放
    在上開地點，異議人停放車輛時，上開地點已經繪設禁止臨
    時停車紅線，異議人之行為自屬違反道路交通管理處罰條例
    第56條第1 項第1 款之規定。從而，原處分機關依道路交通
    管理處罰條例第56條第1 項第1 款規定，裁處異議人罰鍰90
    0 元，於法並無不合。本件異議為無理由，應予駁回。
五、依道路交通案件處理辦法第19條前段，裁定如主文。
中    華    民    國    97    年    9     月    10    日
                      交通法庭      法  官  陳盈吉
以上正本證明與原本無異。
如不服本裁定，應於收受送達後5 日內向本院提出抗告狀。
中    華    民    國    97    年    9     月    10    日
                                    書記官  陳展榮


司法院資訊處製作；財團法人民間司法改革基金會備份。
